【裁判字號】    94,抗,37
【裁判日期】    950207
【裁判案由】    選派檢查人
【裁判全文】
臺灣高雄地方法院民事裁定                94年度抗字第37號
抗  告  人  福德木業股份有限公司
法定代理人  乙○
訴訟代理人  阮文泉律師
相  對  人  甲○○
            丙○○
共      同
訴訟代理人  黃銘煌律師
上列抗告人因與甲○○、丙○○間選派檢查人事件，對於中華民
國94年9月30日本院所為裁定，提起抗告，裁定如下：
    主  文
抗告駁回。
抗告程序費用壹仟元由抗告人負擔。
    理  由
一、按繼續1 年以上，持有已發行股份總數3 ％以上之股東，得
    聲請法院選派檢查人，檢查公司業務帳目及財產情形，公司
    法第245 條第1 項定有明文。再按公司法第245 條第1 項所
    定聲請選派檢查人之規定，除具備繼續1 年以上持有已發行
    股份總數3 ％之股東之要件外，別無其他資格之限制（參照
    最高法院86年度台抗字第108 號裁定意旨）。
二、抗告意旨略以：抗告人每年均有召開股東常會，為各項營業
    之報告，各項財務報表亦均送請歷年股東常會承認，並無相
    對人所述「10餘年來均未召開股東會報告公司營業及財務狀
    況」等情，否則相對人可依法要求主管機關對抗告人為限期
    召開股東會或為罰鍰之行政處分，或由相對人自行向主管機
    關報准召開股東會以主張其權利，聲請人不為此圖，反具狀
    聲請本院選派檢查人，應僅係意圖藉檢查人之檢查程序，干
    擾抗告人之正常運作；況相對人甲○○, 為抗告人法定代理
    人之夫，目前仍居住於抗告人所在之處，相對人丙○○為抗
    告人法定代理人之子，關係密切，抗告人除每年召集股東會
    外，亦於家人聚會中討論公司財務及業務相關事宜，因此相
    對人對公司財務及業務狀況均知之甚詳。綜上，相對人就本
    件聲請應無權利保護之必要，原裁定准許其選派檢查人之聲
    請，顯於法未合，為此請求廢棄原裁定，並駁回相對人之聲
    請等語。
三、經查，本件相對人為抗告人公司繼續1 年以上，持有已發行
    股份總數3 ％以上股東之事實，業據相對人提出抗告人變更
    登記事項卡、股東名簿各1 份佐證，並經原審法院依職權調
    取抗告人公司基本資料及董事、監察人資料各1 份核閱無誤
    ，相對人既符合公司法第245 條第1 項規定之要件，參酌最
    高法院86年台抗字第108 號裁定意旨，原審法院裁定准許其
    選派檢查人之聲請，經核於法尚無不合，本件抗告人仍執前
    詞抗告，為無理由，應予駁回。另依公司法第245 條第1 項
    規定選派之檢查人，並無資格之限制，而會計師公會所提供
    有意願之排定會計師，亦僅係供法院之參考，並無拘束法院
    之效力，是原審法院依李啟銘會計師之學、經歷及專長，選
    定其為檢查人，於法並無不合，相對人於抗告人提起抗告後
    ，請求本院依職權改選派張山輝會計師為檢查人，於法無據
    ，自難准許，附此敘明。
四、依非訟事件法第46條、第21條第2 項、第24條第1 項，民事
    訴訟法第495 條之1 第1 項、第449 條第1 項、第78條，裁
    定如主文。
中    華    民    國    95    年     2     月    7    日
                  民事第二庭  審判長  法  官  鄭月霞
                                      法  官  伍逸康
                                      法  官  邱泰錄
上為正本係照原本作成。
如不服本裁定應於送達後10日內向本院提出再抗告狀，並繳納再
抗告費新台幣1000元。再為抗告應以適用法規顯有錯誤為理由，
並經本院之許可，該許可以原裁定所涉及之法律見解具有原則上
重要性者為限，並委任律師為代理人。
抗告人之配偶、三親等內之血親、二親等內之姻親，或抗告人為
法人、中央或地方機關時，其所屬專任人員具有律師資格並經法
院認適當者，亦得為第三審代理人。
前項情形應於提起再抗告或委任時釋明之。
中    華    民    國    95    年    2     月    7     日
                                       書記官  鄭翠蘭


司法院資訊處製作；財團法人民間司法改革基金會備份。
